【裁判字號】    92,交抗,796
【裁判日期】    921120
【裁判案由】    違反道路交通管理處罰條例
【裁判全文】
臺灣高等法院交通事件裁定                        九十二年度交抗字第七九六號
    抗  告  人  甲○○
    即受處分人
右抗告人因違反道路交通管理處罰條例案件，不服臺灣臺北地方法院，中華民國九十
二年六月二十七日所為裁定（九十二年度交聲字第七七一號），提起抗告，本院裁定
如左：
    主  文
抗告駁回。
    理  由
一、原裁定以原處分機關認抗告人即異議人甲○○所有之車號ＣＲ—二八八五號自小
    客車，於民國九十二年三月十五日下午一時五十七分許，行經台北市○○○路○
    段、萬盛街口速限為時速五十公里之市區道路，以時速六十四公里之速度超速行
    駛，而為設於路旁之固定桿相機自動拍照採證，嗣由台北市政府警察局文山第二
    分局交通分隊以前開汽車有違反道路交通管理處罰條例第四十條第一項規定之行
    為逕行製單舉發，受處分人於應到案日期前提出申訴，經原處分機關請原舉發單
    位調查結果，仍認受處分人所有之該部汽車有超速行駛行為，原處分機關乃依道
    路交通管理處罰條例第四十條第一項、第六十三條第一項（漏引第一款）規定，
    在九十二年六月十一日以北市裁三字第駕裁二二—ＡＦ0000000號裁決書
    ，裁處受處分人罰鍰一千七百元，並記違規點數一點。及異議意旨略以：伊駕駛
    前開車輛於前揭時間通過上開舉發地點，但伊熟知該測速照相地點，不可能超速
    云云。經查：(一)受處分人所有之前述車號汽車於前述時、地，以時速六十四公里
    之速度超速行駛之違規事實，有採證相片一幀附卷可稽，由該張採證相片可以清
    楚看見受處分人所有前開汽車確有超速行駛之違規事實。(二)又依本院審理違反道
    路交通管理處罰條例聲明異議案件之職務上所知悉事項，設於道路旁之固定桿測
    速照相機，當有汽車超速行駛經過該處，該測速器即會受感應而拍照採證，且警
    察機關對於採證相片上如同時出現有二部汽車併排通過該測速器，而因其中一部
    汽車超速為測速器拍照採證時，警察機關此時一方面因無法判讀係何部汽車超速
    ，一方面亦為免引起民怨，故於此種情形即對該二部汽車均不會舉發。觀諸前開
    採證相片，受處分人所有前開車號汽車左前方雖尚有一小客車亦行至該交岔路口
    ，然二車並非併排行駛，故舉發機關與原處分機關，並無誤認之情事。受處分人
    空言辯稱其所有之上開汽車，並未違規云云，尚難認為可採。綜上所述，受處分
    人所有之前開汽車確有在前揭時、地超速行駛之違規行為，堪予認定。從而原處
    分機關依道路交通管理處罰條例第四十條第一項、第六十三條第一項（漏引第一
    款）、違反道路交通管理事件統一裁罰基準表之規定，裁處受處分人罰鍰一千七
    百元，並記違規點數一點，並無違誤。本件異議為無理由，應予駁回。
二、抗告意旨略以警察機關對採證照片若同時有兩部車併排通過測速器會發生無法判
    讀而採不舉發，證實測速儀器有盲點之瑕疵，抗告人之車輛經檢驗合格，抗告人
    小心開車並依表控制速度，應無發生超速之可能等。
三、按行車速度，依標誌或標線之規定，無標誌或標線者，在市區道路，時速不得超
    過五十公里，道路交通安全規則第九十三條第一項第一款定有明文。又汽車駕駛
    人，行車速度，超過規定之最高時速者，處新台幣一千二百元以上二千四百元以
    下罰鍰，並記違規點數一點，道路交通管理處罰條例第四十條第一項、第六十三
    條第一項第一款亦規定有明文。抗告人甲○○所有之車號ＣＲ—二八八五號自小
    客車，於民國九十二年三月十五日下午一時五十七分許，行經台北市○○○路○
    段、萬盛街口速限為時速五十公里之市區道路，以時速六十四公里之速度超速行
    駛，而為設於路旁之固定桿相機自動拍照採證等事實，有採證相片一幀附卷可稽
    ，抗告人亦承認於前揭時段有經過該處，按汽車駕駛人之違規行為經以科學儀器
    取得證據資料者，得對汽車所有人逕行舉發處罰，道路交通管理處罰條例第七條
    之二第一項第六款亦定有明文，舉發單位以科學儀器取得證據資料所為之舉發於
    法尚無不合，且依相片之所示抗告人之左前方有一部計程車車頭已左彎等待左轉
    萬盛街，並非與抗告人之車子併行，抗告人認測速儀器有盲點，並未提出具體之
    事證足資證明，所述已無可採，另抗告人所述其車輛經檢驗合格等，亦無法證明
    其未超速，抗告人之抗告自無可採，本件抗告人之違規事實明確，原審因認原處
    分機關依道路交通管理處罰條例第四十條第一項、第六十三條第一項（漏引第一
    款）、違反道路交通管理事件統一裁罰基準表之規定，裁處抗告人罰鍰一千七百
    元，並記違規點數一點，並無違誤，而駁回抗告人於原審之異議，揆諸前揭之規
    定，並無不當，抗告人之抗告為無理由，應予駁回，
四、依道路交通管理處罰條例第八十九條，道路交通案件處理辦法第二十六條，刑事
    訴訟法第四百十二條裁定如主文。
中      華     民      國     九十二    年    十一    月    二十    日
                              臺灣高等法院交通法庭
                                  審判長法  官  陳  正  雄
                                        法  官  劉  壽  嵩
                                        法  官  許  宗  和
右正本證明與原本無異。
不得再抗告。
                                        書記官  廖  艷  莉
中      華     民      國     九十二    年    十一    月    二十    日


司法院資訊處製作；財團法人民間司法改革基金會備份。
